臺灣高等法院刑事裁定
110年度抗字第747號
抗  告  人
即受刑  人  黃敦祥



上列抗告人因聲請定其應執行刑案件，不服臺灣臺北地方法院中
華民國110年4月12日裁定（109年度聲字第1843號），提起抗告
，本院裁定如下：
    主  文
抗告駁回。                                              
    理  由
一、抗告意旨略以：抗告人即受刑人（下稱抗告人）並非於台中
    監獄收受上開裁定，當時因他案由臺灣雲林地方法院借提審
    訊並留置於法務部○○○○○○○○○（下稱雲林二監），原審法院
    駁回裁定內所載抗告人收受裁定之時間、地點均有違誤，原
    審裁定即有瑕疵；又抗告人另涉有數宗詐欺案，現於數法院
    分別審理中，如判決確定後依刑法第52條數罪併罰規定，就
    餘罪處斷恐不利於抗告人之行刑累進處遇，爰請求法院撤銷
    原裁定云云。
二、按抗告期間，除有特別規定外，為5日，自送達裁定後起算
    ，刑事訴訟法第406條前段定有明文。次按原審法院認為抗
    告不合法律上之程式或法律上不應准許，或其抗告權已經喪
    失者，應以裁定駁回之。又抗告法院認為抗告無理由者，應
    以裁定駁回之。刑事訴訟法第408條第1項、第412條分別定
    有明文。另在監獄或看守所之被告，於上訴期間內向監所長
    官提出上訴書狀者，視為上訴期間內之上訴，刑事訴訟法第
    351條第1項定有明文。此項規定，亦為抗告程序所準用（同
    法第419條）。監所與法院間無在途期間可言，是抗告人在
    監獄或看守所，如向該監所長官提出抗告書狀，因不生扣除
    在途期間之問題，故必在抗告期間內提出者，始可視為抗告
    期間內之抗告。
三、經查：原審定應執行刑之裁定正本經於109年9月7日囑託台
    中監獄函轉雲林二監送達，並由雲林二監於109年9月24日送
    達於抗告人親自收受，有台中監獄109年9月11日簡復表、送
    達證書在卷可稽（見109年度聲字第1843號卷第55頁、59頁
    ），已生合法送達之效力，並不因其為借提人犯未在原監所
    收受裁定而有異，而抗告期間為5日，且抗告人復係向監所
    長官提出抗告書狀，並無扣除在途期間之問題，是抗告期間
    依法應於109年9月29日屆滿，惟抗告人遲至110年3月30日始
    提起抗告，有再抗告（理由）狀及其上蓋用之法務部○○○○○○
    ○收受戳章可稽，顯已逾期，原審以抗告人提出抗告已逾法
    定抗告期間，且無從補正為由，裁定駁回其抗告，於法並無
    不合。抗告意旨以其為借提人犯，原裁定誤載其係於109年9
    月24日於台中監獄收受裁定以及原定執行刑之裁定不利其累
    進處遇云云提起抗告，惟訴訟文書之收受日期以其簽收當日
    為準，與收受人處於何一處所收受毫無關聯，本案抗告人收
    受原審裁定定應執行刑之日期除可由送達證書上抗告人親自
    載明為「109年9月24日」之署名及註記為憑外，並有該證書
    上法務部○○○○○○○○○名籍股「109年9月24日」圓戳章在卷可
    憑，應可排除前開日期誤植之可能，抗告人以原裁定關於抗
    告人收受裁定之處所以及時間均誤植為由指摘原裁定違法不
    當，自無理由，應予駁回。
四、本案因程序上不合法法律程式而應予駁回，自無庸說明原定
    應執行刑之裁定有無抗告意旨所指摘之違法不當情形，併此
    敘明。
據上論斷，應依刑事訴訟法第412條，裁定如主文。
中　　華　　民　　國　　110 　年　　5 　　月　　7  　日
                  刑事第十二庭  審判長法　官 陳如玲
                                      法　官 蔡如惠 
                                      法　官 郭惠玲
以上正本證明與原本無異。
不得再抗告。 
                                      書記官 陳靜姿
中　　華　　民　　國　　110 　年　　5 　　月　　10　　日